【裁判字號】    91,上訴,489
【裁判日期】    920327
【裁判案由】    貪污治罪條例
【裁判全文】
臺灣高等法院高雄分院刑事判決                    九十一年度上訴字第四八九號
    上  訴  人    臺灣高雄地方法院檢察署檢察官
    被      告    丁○○
    選任辯護人    江雍正律師
    被      告    乙○○
    指定辯護人    本院公設辯護人孫妙岑
    被      告    丙○○
                甲○○○
    共      同
    選任辯護人  蘇吉雄律師
                陳雅娟律師
右上訴人因被告貪污治罪條例案件，不服臺灣高雄地方法院八十九年度訴字第二０一
九號中華民國九十一年一月十六日第一審判決（起訴案號：臺灣高雄地方法院檢察署
八十九年度偵字第一七四四號），提起上訴，本院判決如左：
      主  文
原判決關於被告丁○○部分撤銷。
丁○○連續依據法令從事公務之人員，侵占職務上持有之非公用私有財物，處有期徒
刑捌年，褫奪公權伍年。侵占所得如附表所示之財物，應予追繳並發還高雄市立高雄
高級商業職業學校。
其他上訴駁回。
      事  實
一、丁○○自民國八十三年八月二十日起，擔任高雄市立高雄高級商業職業學校（以
    下簡稱高雄商職）校長，為依法令從事公務之人員，高雄商職自八十三學年度至
    八十八學年度，每學期向書商採購教科書，均有收取書商繳交書款約總額百分之
    五或不等之書籍處理費（或稱教科書處理費、書籍耗損費、教科書工作費等），
    該書籍處理費並未編制內預算，亦不受會計、審計之監督，惟書商所提供予學校
    之書籍處理費，或係作為高雄商職教師之書籍費用、或學校教職員及工讀生整理
    書籍之工作費、加班費、誤餐費、或為書籍缺損之補償，丁○○身校長，對於書
    籍之核發事關學生上課有無課本可讀，老師上課有無教材，自有監督之責，該書
    籍處理費之運用，亦屬其職務範圍，而為公務。且該書籍處理費高雄商職已存入
    該校之專戶，而為丁○○公務上持有之非公用私有財物，自應依書商交付書籍費
    之目的妥為運用，縱有剩餘，亦應支用於校務有關之事項，而不得以之作為校長
    私人公關交際之費用。丁○○竟意圖為自己不法之所有，基於概括之犯意，於附
    表所示之時間，不顧該校教科書採購委員會召集人總務主任黃振興、委員實習組
    長蘇錦常、文書組長王文良、庶務組長李慧琴等人反對，而甲○○○、乙○○分
    別自八十六年九月間，八十八年八月一日起，分別擔任該校之總務處庶務書記（
    嗣升為幹事）、總務主任（兼教科書採購委員會召集人），丁○○竟將其私人之
    喜慶喪儀之紅白帖、私人邀宴單據、私人或公費支出以外之電話費、應由個人負
    擔之出國考察費用（實際上因故未出國），或由其直接批示在書籍處理費支付，
    或在其上批示支出金額後，以口頭、下紙條交代之方式，而交予無犯罪故意之黃
    振興、蘇錦常、王文良、李慧琴，莊玉霜、羅又梁、甲○○○、乙○○分別在傳
    票、支出憑證上，以經辦、驗收、制票、會計、付款、出納、召集人等身分，由
    渠等填具憑證、支出傳票，蓋章，再由丁○○審核出帳（詳如附表），以此方式
    將其持有之書籍處理用侵占入己，所得財物共計二十三萬七千三百八十一元。
二、案經法務部調查局高雄市調查處移送臺灣高雄地方法院檢察署偵查起訴。
      理  由
甲：有罪部分：
一、訊據被告丁○○矢口否認有上開犯行，辯稱：書商提供教科書處理費與徵收學生
    費用不同，教育部、教育局對教科書處理費，之前並沒有任何規定，直至八十八
    年十月二十二日始規定書籍處理費應專款專用，故該款非屬公務預算之範圍，被
    告在無法令規定之下，自可本於行政目的，自由斟酌，選擇自己認為正確之行為
    ，不受法院審查，此部分即屬行政裁量之範圍，而高雄商職教科書處理費自八十
    三年起即專款存儲，並依程序請購支用，伊對附表所示之各項支出均屬學校公關
    支出，一切透明化，並無不當云云。
二、經查：
（一）被告丁○○如附表所示之支出，利用黃振興、蘇錦常、王文良、李慧琴，莊玉
    霜、羅又梁、甲○○○、乙○○分別在傳票、支出憑證上，以經辦、驗收、製票
    、付款員、主辦出納、會計、召集人等身分，由渠等填具憑證、傳票，將書籍處
    理費用於個人婚喪喜慶等情，有支出傳票、支領憑證等扣案可憑。
（二）查高雄市政府教育局於八十一年二月二十一日曾以高市教育一字第０四一０九
    號函，就有關職業學校教科書之採購，要求各校以下列程序辦理：由任課教師
    推薦。由各科教學研究會審核通過。經校長批示。應經由員工消費合作社
    或組成委員會辦理採購事項。應將擬採用之書名及書價公告，讓學生可自行採
    購。全部選用過程應列入紀錄，以便視導時查考。工具書及參考書不得列入
    書單要求學生購買。此後至八十八年十月二十二日該局更以高市教一字第三六二
    六二號函重申八十一年所頒前開函示。而所謂「書籍處理費」，係書商於接獲學
    校訂購書籍，提供約百分之五或不等之金額，交由學校，作為教職員或工讀生整
    理書籍之工作費、加班費、誤餐費及教職員之教科書費，該筆款項並非賄賂、回
    扣，亦絕非提供給校長作為私人支出之特別費用，此迭據書商蔡秋陽、李威宏、
    陳在俊、劉振強、林若娟、李枝昌於偵查中證述屬實。且書籍處理費目前並未編
  入各校單位預算內，此有審計部高雄市審計處九十年八月二十二日九十審高處二
    字二０四二０號函在卷可憑（原審卷二第一五三頁）；是該款性質與屬公用財物
    之學校經費有別，而屬非公用私有財物，應堪認定。
（三）高雄商職於八十三學年度至八十八學年度均有向書商收取書籍處理費，且將
    該書籍處理費以高雄商職專戶保管，此為被告丁○○自承之事實。查教科書之
    採購，事先均應經校長批示，而教科書之發放，更事關學生上課有無課本可讀
    ，教師上課時有無課本教材可用，故書商若以支付書籍處理費，委請學校代為發
    放，則因發放教科書事宜既屬校長應行督導之事項，該發放教科書相關之書籍處
    理費之使用保管亦為公務，無庸置疑。故該款項為被告丁○○因公務而持有之非
    公用私有財物。
（四）被告丁○○雖辯稱：書籍處理費之運用，無法令規定，自屬於其行政裁量權範
    圍，法院無權干涉云云。查書籍處理費之運用，於本案案發前，無法令明文規定
    ，固然屬實；惟無法令明文規定，並非當然即可解釋持有人可任意為之據為己有
    ；該款項在無明文規定之前，自應視其來源，而為合理之支付，若有剩餘，亦應
    運用於校務有關，始能謂合於正當性之原則。而書籍處理費書商提供於學校之目
    的，既已如前所述，自應優先做為整理書籍之加班費、誤餐費及教職員之教科書
    、書籍破損等之費用，若有剩餘，亦應運用於與校務有關且無法令規定應由其個
    人負擔之事項。若有人挪為己用，自己構成侵占犯行之該當性，豈能以法無明文
    規定該款項之用途，即謂法院無權加以干涉？
（五）被告又辯稱：附表所示之支出，係因其擔任校長之故，且接獲有關喜帖、訃聞
    ，均冠有校長稱謂，屬學校公務，所有支出均屬學校公關云云。惟學校教師、
    職員家中喜慶、喪儀，因教職員同為參與學校工作，為學校大家庭之一份子，學
    校對教職員本身之喜慶、喪儀致贈賀、奠禮，固然可認為學校公務，但如非屬學
    校教職員之喜慶、喪儀，則為學校校長個人之對外公關，尚難認為學校公務之一
    部分，此觀被告自承其在擔任高雄商職校長任內，有嫁女兒，且亦曾寄發喜帖予
    具有校長身分之人，嗣該婚禮禮金所得係其私人所有，並未交還學校等情，即可
    自明，否則支出以公用財物，收入卻屬私人所有，豈能謂公平？準此，有關探病
    送禮，亦非屬與校務有關至為明確。再高雄市政府八十五年八月二十九日高市
    府主二字第二四四二一號函示，為考量公務聯繫之必要性，其報支標準修正為每
    月電話費除月租費外，以五百元限額內核實報支，有該函影本可憑，是高雄市政
    府已按學校之需要，准校長於月租費用，在五百元限額內核實報銷，如有超過自
    應由校長個人支付，自不能再以與學校公務為由，而在書籍處理費報支。至於被
    告女兒陳家瑄之電話費用，收據上已載明陳家瑄之名字，被告又在其上核章，更
    不能由書籍處理費支出，被告雖稱係疏忽誤為報銷云云，所辯不足採信。八十
    六年五月六日該筆二萬五千九百元，係丁○○與楊薇參加教育部綜合高中教育考
    察，當時教育部函文中明白規定考察人員所需國外差旅費由參加單位人員自行負
    擔，被告丁○○竟違反上開規定批示每人補助二萬五千元，經會計室人員王皂潔
    、陳麗娟均在公文上填具意見，被告丁○○竟直接批示：「校長與教務主任本應
    參加教育部主辦之綜合高中出國考察，後因議會審查預算及因病致無法出國，應
    繳之簽證費等共計二五九００元請由書本費上勻支」，有被告批示之便條可憑；
    就此被告雖辯稱：係參酌其他學校，且此部分與教科書業務有關云云，但教育部
    既規定應自費負擔，被告自不應再由書籍處理費支出，況依被告前開批示之內容
    ，顯無出國考察，自不能比附其他學校方式處理，被告所辯亦無足取。學校間
    每有舉辦活動，如校慶、運動會等，此等學校全體師生之活動，應可認為學校公
    務，而學校間彼此祝賀，而致贈花圈、盆景等，亦屬正常之交誼，可視為學校公
    務，惟若校長升遷調動，則屬個人之行為，故如有祝賀送禮，亦應為贈禮者個人
    負擔，尚難認與學校公務有關。校長為嘉勉、讚助學生參加比賽或因得獎而慶
    賀，對全校師生均有正面提昇之影響力，自可視為正當之舉，而以學校公務視之
    ，惟若係校長個人基於鄉親、昔日之交情等而為宴客，則為校長個人之舉動，自
    不能以學校公務報支其費用。被告所辯不足採信。
（六）被告丁○○就應屬其個人支出，而卻以書籍處理費支出如附表所示共計二十三
    萬七千三百八十一元，每一筆支出傳票，其上科目均表明「教科書費」（即為書
    籍處理費），被告丁○○並有核章，其顯知悉該等款項挪用支用書籍處理費，亦
    堪認定。綜上所述，本案事證明確，被告犯行洵堪認定。
三、被告丁○○係依法從事公務之人員，核其所為係犯貪污治罪條例第六條第三項之
    侵占職務上持有之非公用私有財物罪。被告行為後，貪污治罪條例經政府於九十
年十一月七日修正公布，惟就第六條第一項第三款之侵占職務上持有之非公用私
    有財物罪，刑度並未變更，依刑法第二條第一項前段，自應適用修正後新法處斷
    。被告多次侵占犯行，時間緊接，犯罪構成要件相同，顯係基於概括犯意為之，
    為連續犯，應以連續侵佔職務上持有之非公用私有財物罪論，並依法加重其刑。
    原審就此部分，未予詳查，遽為無罪之諭知，即有違誤，檢察官上訴意旨，就此
    部分指摘原判決不當，為有理由，自應予撤銷改判。爰審酌被告丁○○身居校長
    之位，不知戊潔自處，且在侵占過程中，其於八十六學年度，曾經家長會長張發
    金指責不應將其個人公關交際以家長會費支出，雖該部分不構成犯罪，惟被告丁
    ○○即應知所警惕，對於個人公關交際費用，自應自行負擔，豈竟將其私人交際
    支出，擅以非公用私有財物支付，所侵佔金額非少，及其素行、犯後態度、其他
    一切情狀，量處如主文所示之刑，並依法宣告褫奪公權。附表所示被告丁○○侵
    占所得財物，應予追繳，並依情節發還被害人高雄商職。
四、公訴意旨另以：被告丁○○侵占前開款項，係不顧黃振興、蘇錦常、王文良、李
    慧琴之反對，憑藉權勢，要求渠等將書籍處理費用以支付丁○○個人之婚喪喜慶
    等費用，另有觸犯貪污治罪條例第四條第一項之藉勢強占財物罪云云。惟該罪必
    須行為人憑藉權勢、權力而出諸恫嚇、脅迫手段，使人產生畏怖心、恐懼感，進
    而強占財物始足當之（最高法院八十六年度台上字第五二一四號判決參照）。惟
    證人黃振興、蘇錦常、王文良、李慧琴、均未供稱被告有何恫嚇、脅迫手段；此
    外公訴人又認被告侵占財物金額為六十九萬九千九百五十七元，惟查無其他積極
    證據足認被告有侵占除附表所示以外之款項，因公訴人認此與前揭有罪部分有牽
    連犯、連續犯裁判上一罪之關係，爰不另為無罪之諭知。
五、公訴意旨另以：被告丁○○自民國八十三年八月二十日起接任高雄商職校長起，
    明知依「高雄市各級學校學生家長會設置辦法」規定，家長會費之支用由家長會
    負責辦理，其用途限於：一、家長會辦公費、二、協助學校各項教育活動、三、
    舉辦學校員生福利事項、四、支應學校及社區各項聯誼活動、五、其他學校未編
    列預算之臨時事項；竟意圖為自己不法之所有，基於概括之犯意，在未經歷任家
    長會長同意之情況下，以口頭、下條子或直接在憑證單據上簽示之方式，違反前
    開規定，憑藉權勢要求該校家長會兼任幹事黃振興、出納李慧琴二人，將與家長
    會務或學校校務無關之個人婚喪喜慶、送禮、宴客及家中電話費等私人公關交際
    之費用，由家長會費項下支出，黃振興等雖曾反對，但仍不得不從，而以此方式
    ，挪用家長會費，嗣於八十六學年度起，違背高雄市議會於八十六年五月二十七
    日通過之「高雄市公私立各級學校學生家長會設置辦法」第九條第二項規定「幹
    事不得由學校教職員工兼任」，指派丙○○擔任連絡人，甲○○○擔任家長會費
    支用報銷工作，利用家長會長委託丙○○持有家長會費之機會，憑藉其權勢，取
    得丙○○、甲○○○之配合，而共同意圖為自己不法之所有，利用家長會長賴增
    發、李明道將私人印章交由丙○○保管之機會，繼續遂行前述不法報銷行為，侵
    占家長會費，總計自八十三學年度至八十八學年度間，侵占家長會費並圖利自己
    達六十六萬二千一百三十元云云。
（一）訊據被告丁○○堅決否認有此部分犯行，辯稱：寄到我家的紅白帖我都事先拿
      一筆我個人現金委由甲○○○代為處理。家長會費之使用由家長會自行負責辦
      理，經過會長同意蓋章後才可取款，最後並須經過家長會同意；高雄商職所申
      請使用家長會費部分，學校只是申請單位，嗣後均經家長會長同意等語。
（二）經查有關家長會費之經費收支，由於高雄市議會修訂辦法之緣故，因之，其適
      用之辦法應可分為二個期間，自七十年十月十六日起應適用「高雄市各級學校
      學生家長會設置辦法」（以上簡稱舊設置辦法）之規定，而自八十六年九月二
      十九日起，適用修正之「高雄市公私立各級學校學生家長會設置辦法」（以下
      簡稱新設置辦法）規定，首應敘明。
（三）按舊設置辦法第十一條規定：會員代表大會之任務第三項為：審議委員會所提
      出之會務計畫、會務報告及經費收支事項；第十三條：委員會之任務第四項為
      研擬會議計畫、會務報告及經費收支事項；第十六條：學生家長會，於每屆會
      員代表大會開會後二星期內，應將會議紀錄及會務人員名冊（包括會長、副會
      長、常務委員、委員及幹事）送由學校報主管教育行政機關核備；第十八條：
      家長會費之收取，得委託學校代辦，其支用由學生家長會自行辦理；第十九條
      ：學生家長會徵收之會費，其用途規定如左：一、家長會辦公費、二、協助學
      校各項教育活動、三、舉辦學校員生福利事項、四、支應學校及社區各項聯誼
      活動、五、其他學校未編列預算之臨時事項。第二十一條：學生家長會除徵收
      會費暨接受家長樂捐外，不得再以其他任何名義收費。樂捐款除指定用途者，
      得依其用途使用外，均應受第十九條限制。綜上舊設置辦法之規定，可知家長
      會費之經費來源分有二種，一為向學生家長徵收，另一為家長樂捐，其支用由
      學生家長會自行辦理，惟徵收之會費，其用途應受第十九條之限制，由家長委
      員會先研擬經費收支事項，再報由會員代表大會審議，嗣後再將會議紀錄報主
      管教育行政機關核備，如此即為家長會費使用之『正當行政程序』。又依新辦
      法第十三條之規定：會員代表大會之任務第四項為審議會務計畫、收支預算案
      及聽取決算報告；第十五條：委員會之任務第五項為研擬會議計畫、收支預算
      案、報告會務及收支事項；第二十條：家長會費之收取，得委託學校代辦，其
      支用由學生家長會自行辦理；第十八條：學生家長會於每屆會員代表大會開會
      後一個月內，應將會議紀錄及會務人員，包括會長、副會長、常務委員、委員
      及幹事之名冊，送由學校報請本府教育局核備；第二十一條：家長會費應由會
      長及幹事共同具名，在本市公營金融機構設立專戶存儲，其收支應設立專帳處
      理，並於每學期結束前，應提請委員會審核，並於每學年結束後，由會長向下
      屆會員代表大會提出報告。此有新舊設置辦法附卷可稽。
（五）核上開新、舊辦法之程序並無不同，二者最大之不同，在於新辦法中並無限制
      經費「用途」之規定，而二者均規定其支用全由學生家長會自行辦理，最後均
      應經家長會員代表大會審議。故家長會費之支用，若依照上開程序由家長會辦
      理，最後並經家長會員代表大會審議通過，則該家長會費之支用即難認有違背
      法令可言。
（六）高雄商職八十三年至八十五學年度學生家長會之支用，雖證人即該三年度之家
      長會會長陳錕榮、余昭桂、史大為於調查局偵訊時，均稱並未看過帳冊、憑證
      等語。惟當時係由家長委員會設置總幹事一人，由總務主任黃振興兼任，協辦
      人員則有庶務組長李慧琴、出納組長羅又梁，而八十三學年度至八十五學年度
      家長會費之使用，均由家長會會長陳錕榮、余昭桂、史大為將會長章交由黃振
      興代管，並交待只要校長蓋章，即可蓋會長之章，業據黃振興證述甚詳；證人
      陳錕榮並證稱「家長會開會時，黃振興會將家長會費之使用情形在會中提出報
      告。」「與會委員亦同意該報告」；余昭桂亦證稱「代表大會中有報告家長會
      費預算結算情形」；史大為證稱「學校召開家長代表大會、委員會時，確實會
      提出形式上口頭收支情形報告，報告的重點是家長會費結餘多少：：所以大家
      是對口頭報告同意：：」等語；足證高雄商職在八十三學年度至八十五學年度
      家長代表大會開會時，均有就家長會收支、結餘提出報告，雖渠等稱並未審核
      相關支出憑證等語，惟家長代表大會召開之目的，審核家長會之支出本屬其中
      之一項任務，家長代表自應就家長費支出內容逐項審核，若學校未提出相關支
      出憑證，自應在會中即提出質疑，或表示不予通過，自不能以在會中通過學校
      就家長會收支報告，事後再以未有相關憑證而否決先前通過之家長會收支決算
      。
（七）又八十六學年度之家長會會長張發金，曾極力反對被告丁○○將其個人交際之
      前開費用以家長會費報支，曾不予蓋章審核通過，及因之而對被告丁○○稱「
      無恥、不要臉」等語，迨至八十七、八十八學年度家長會長賴增發、李明道則
      對高雄商職申請支用家長會費持較寬之態度，此分經張發金、黃振興、丙○○
      供明在卷，惟八十六至八十八學年度高雄商職家長會費之支用，除事先家長費
      之預算，即有編列「致贈婚喪喜慶及各機關學校校慶聯誼費用（原審卷第六十
      六頁、七十四頁、七十五頁）外，該三年度之決算亦均經家長委員會審議，並
      經家長代表大會審核通過，此有高雄市立高雄高商學生家長會八十七學年度家
      長代表大會會議紀錄、八十八學年度第一學期第一次家長代表大會紀錄、八十
      九學年度第一學期第一次家長代表大會紀錄等影本各一份在卷可稽（原審卷三
      第六十四頁、第七十二頁、第八十二頁），並經證人楊銘泉（八十六學年度副
      會長並代理主持家長代表大會）、李明道於原審證述屬實。被告丁○○辯稱高
      雄商職家長會費之支用均經家長代表大會決議通過，尚堪採信。
（八）另查證人即八十七學年度家長會長賴增發於原審審理中證稱：「（當時有否指
      定丙○○擔任家長含聯絡人﹖）不是指定，是我太太口頭拜託丙○○來擔任聯
      絡人。因為我跟我太太二人都有工作，所以想要在學校找一位專人來聯繫。」
      、「（為何是你太太去拜託她﹖）因為第一次的家長代表大會，我沒有出席，
      我是那次臨時被選上的，所以我太太才拜託她，是義工。」；證人李明道即高
      雄商職八十七年度財務幹事及八十八年度的家長會長到庭證稱：「（家長會有
      否指定丙○○擔任聯絡人﹖）有拜託她，我當選會長前，她就是聯絡人，所以
      我也繼續拜託她當聯絡人」；證人楊銘泉即八十六學年度的家長會副會長到庭
      證稱：「（有否指派丙○○擔任聯絡人﹖）有，家長會開會決議聘任。」，顯
      見被告丙○○於八十六學年起擔任家長會之連絡人，並非出於被告丁○○指派
      。
（九）侵占罪係將自己持有他人之物，易持有為所有，而家長會費之支用，既係由家
      長會自行辦理、且經家長會長審議、家長代表大會決議，已如前述，被告丁○
      ○雖將不符規定其私人之婚喪喜慶等支出報由家長會費支出，惟高雄商職係居
      於家長會費申請使用之地位，其支用既經家長會長認可，並提經家長代表大會
      審核通過，則被告丁○○所為與侵占犯行即不相當，亦無圖利自己之可言。又
      被告丁○○就家長會費之支用既無侵占、圖利犯行可言，其有將個人之喜慶婚
      喪紅白帖等交由擔任總務處幹事之甲○○○報支，縱有不當，亦對其是否構成
      犯行無關聯，此外查無其他積極證據足認被告丁○○有此部分犯行，因公訴人
      認此與前揭有罪部分有裁判上一罪之關係，爰不另為無罪之諭知。
乙：無罪部分：
一、公訴意旨略以：乙○○為高雄商職總務主任，負責校內庶務、出納、文書等工作
    ，並兼任該校書籍採購委員會召集人，丙○○為同校訓育組長，負責該校關於學
    生各項活動之規劃與執行業務，甲○○○為同校總務處幹事，負責六千元以下之
    採購事務，並奉派擔任教科書款之收支工作，均係依法令從事公務之人員。共同
    被告丁○○於八十六學年度起，違背高雄市議會於八十六年五月二十七日通過之
    「高雄市公私立各級學校學生家長會設置辦法」第九條第二項規定「幹事不得由
    學校教職員工兼任」，而指派丙○○擔任家長會連絡人，甲○○○擔任家長會費
    支用報銷工作，利用家長會長委託丙○○持有家長會費之機會，取得丙○○、甲
    ○○○之配合，丙○○、甲○○○與丁○○共同意圖為自己不法之所有，利用家
    長會長賴增發、李明道將私人印章交由丙○○保管之機會，將與家長會務或學校
    校務無關之丁○○個人婚喪喜慶、送禮、宴客及家中電話費等私人公關交際支出
    費用，由家長會費項下支出，遂行不法報銷行為，侵占家長會費，總計自八十三
    學年度至八十八學年度間，侵占家長會費並圖利自己達六十六萬二千一百三十元
    。另被告乙○○、甲○○○於八十六學年度起，配合遵照丁○○之意思，而與丁
    ○○共同意圖為自己不法之所有，將與學校校務無關之丁○○個人婚喪喜慶、送
    禮、宴客及家中電話費等私人公關交際支出費用，由書籍處理費項下支出（其中
    包括丁○○女兒陳家瑄之電話費二千一百八十九元），而侵占書籍處理費，自八
    十五學年度至八十八學年間，侵占書籍處理費並圖利自己達六十九萬九千九百五
    十七元。因認被告乙○○、丙○○、甲○○○涉犯貪污治罪條例第六條第一項第
    三款之罪嫌。
二、訊據被告丙○○、甲○○○、乙○○，三人均堅決否認有侵占犯行。被告丙○○
    辯稱：我擔任家長會義工聯絡人，是家長會委託的，不是由學校或校長指派，我
    沒有保管家長會會長及財務長的職章及銀行領款章，有些申請單沒有財務長及會
    長的核章，是因為有時效性的關係經會長指示我動用零用準備金，事後再交由會
    長及財務長審核，我擔任八十六年度、八十七年度、八十八年度高雄商職家長會
    聯絡人期間，只負責公文及申請單的轉呈、匯集及會長、財務長蓋好銀行領款單
    交由我領款後支付各項費用等語。被告甲○○○辯稱：我在八十六年九月才調到
    總務處，我都是依照總務組長、總務主任的指導辦事，校長個人的紅、白帖由他
    自己處理，與公務有關的紅、白帖都是由職工自校長處拿到總務處，本件案發前
    ，對於書籍處理費之用途均無規定，縱有非用於教科書籍處理相關事項之支出情
    事，亦無涉及任何刑責之問題。被告乙○○辯稱：八十八年八月一日我才接總務
    主任，剛開始總務處的業務我不是很熟悉，都問過甲○○○才依往例辦理，待十
    月間接到教育局書籍處理辦法公文後，我就依規定辦理等語。
三、經查：
（一）被告丙○○自八十六學年度至八十八學年度擔任家長會聯絡人，其固有將高雄
    商職申請支用家長會費之申請單彙集，送交家長會聯絡人，為家長會支用報銷之
    工作，另被告甲○○○雖持有學校零用金，並就被告丁○○屬個人支出之喜慶賀
    儀等以零用金支付而申請以家長會費報銷，或直接持由家長會費用報銷等情，惟
    被告丁○○就個人公關支出報請家長會費部分，不構成犯罪，已如前所述，況被
    告丙○○、甲○○○就丁○○支用家長會費部分，渠二人並無參與花用，自不構
    成與被告丁○○有共同侵佔財物之可言。
（二）至於被告甲○○○、乙○○就書籍處理費部分。經查甲○○○、乙○○係分別
    在八十六年九月及八十八年八月一日始接替李慧琴、黃振興之工作，在此之前，
    高雄商職就有關書籍處理費上擔任審核等之工作，分別由黃振興、李慧琴等擔任
    ，而除陳麗娟表示複核期間有關雄商教科書款支出部分均符合教科書款的科目外
    （其供述不足採信，如被告丁○○有罪部分之論述），其餘黃振興、蘇錦常、莊
    玉霜曾反對、或未同意丁○○就個人婚喪禮儀支出以書籍處理費報支，郭素華、
    羅又梁則稱被告丁○○將前開事項支出，渠等無從表示意見，即依指示辦理，王
    文良更稱「丁○○在教科書款支用上刁難、積壓、扣減發書工作同仁工作費，使
    我覺得灰心，：；他自己將教科書款用於私人公關交際上絕不遲延，四次請辭庶
    務組長，降調幹事均未獲同意，便在一個月內辦理退休」，惟黃振興、蘇錦常、
    羅又梁、郭素華均供稱被告丁○○既已指示報銷，渠等無從表示意見，而依指示
    辦理，王文良並稱「丁○○完全沒有依照採購核銷程序來辦理，我在憑證欄驗收
    證明欄內蓋章，是要付款給廠商時，在同仁拜託下蓋章，實際上根本都沒有驗收
    」，是黃振興等人並未同意被告將附表所示之款項以書籍處理費報支，乃因被告
    身為校長，既已批示，而依行政倫理在傳票、支出憑證上蓋章。查被告甲○○○
    、乙○○均係事後後接任李慧琴、黃振興之工作，渠等因依高雄商職先前傳票、
    支出憑證之記載，或因請示前任承辦人員之意見，而在傳票、支出憑證上蓋章，
    或依被告丁○○之批示，而寄發賀禮等及支付電話費等工作，主觀上並無與丁○
    ○共犯侵佔財物之意，且附表所示各項支出，亦均非被告乙○○、甲○○○所支
    用，是被告甲○○○、乙○○、所辯依慣例而為等語，應堪採信。此外查無其他
    積極證據足認被告乙○○、甲○○○有公訴人所指之犯行，自應為無罪之諭知。
四、原審就此部分為被告丙○○、乙○○、甲○○○無罪之判決，經核並無違誤，公
    訴人上訴意旨，以陳詞指摘原判決不當，為無理由，應予駁回。
據上論結，應依刑事訴訟法第三百六十八條，第三百六十九條第一項前段、第三百六
十四條、第二百九十九條第一項前段、貪污治罪條例第六條第一項第三款，第十七條
、刑法第十一條前段、第五十六條、第三十七條第二項，判決如主文。
本案經檢察官張其主到庭執行職務。
中      華      民      國    九十二    年      三      月    二十七    日
                              臺灣高等法院高雄分院刑事第五庭
  審判長法官  吳水木
                                        法官  洪慶鐘
                                        法官  趙文淵
右正本證明與原本無異。
如不服本判決應於收受本判決後十日內向本院提出上訴書狀，其未述上訴理由者，
並得於提起上訴後十日內向本院補提理由書狀（均須按他造當事人之人數附繕本)「
切勿逕送上級法院」。
                                      書記官  林采瑩
中    華    民    國      九十二      年     三      月     二十七     日
附錄：本判決論罪科刑法條：
貪污治罪條例第六條第一項第三款：
有下列行為之一者，處五年以上有期徒刑，得併科新台幣三千萬元以下罰金。
三、竊取或侵占職務上持有之非公用私有器材、財物者。
附表：
┌───┬───┬───┬───┬────┬───┬───┬───┬───┬───┬───┬───┬───┬────────┐
│編  號│扣  案│日  期│金  額│用    途│經  辦│驗  收│製  票│會  計│付款員│主  辦│召集人│校  長│支用對象姓名身分│
│      │傳  票│      │      │        │      │      │      │      │      │出  納│      │      │    │
├───┼───┼───┼───┼────┼───┼───┼───┼───┼───┼───┼───┼───┼────────┤
│  一  │一七二│5.6.│ 25900│支亞達旅│蘇錦常│王文良│莊玉霜│莊玉霜│羅又梁│羅又梁│黃振興│丁○○│簽證費          │
│      │      │      │      │行社    │      │      │      │      │      │      │      │      │                │
├───┼───┼───┼───┼────┼───┼───┼───┼───┼───┼───┼───┼───┼────────┤
│  二  │一七四│5.6.│   400│輓幛    │李慧琴│蘇錦常│  〞  │  〞  │  〞  │  〞  │  〞  │  〞  │陳良紳母喪      │
├───┼───┼───┼───┼────┼───┼───┼───┼───┼───┼───┼───┼───┼────────┤
│  三  │一七六│5.6.│  2015│賀儀    │   〞 │ 〞   │  〞  │  〞  │  缺  │  缺  │  〞  │  〞  │林中智長女結婚  │
├───┼───┼───┼───┼────┼───┼───┼───┼───┼───┼───┼───┼───┼────────┤
│  四  │一七七│5.6.│  1015│奠儀    │   〞 │ 〞   │  〞  │  〞  │  缺  │  缺  │  缺  │  〞  │博愛國小黃新榮校│
│      │      │      │      │        │      │      │      │      │      │      │      │      │長母喪          │
├───┼───┼───┼───┼────┼───┼───┼───┼───┼───┼───┼───┼───┼────────┤
│      │      │      │      │        │      │      │      │      │      │      │      │      │宴請參加中等學校│
│  五  │一七八│5.6.│  8327│餐費    │黃振興│蘇錦常│  〞  │  〞  │羅又梁│羅又梁│黃振興│  〞  │運動會之金門鄉親│
│      │      │      │      │        │      │      │      │      │      │      │      │      │非本人簽名      │
├───┼───┼───┼───┼────┼───┼───┼───┼───┼───┼───┼───┼───┼────────┤
│      │      │      │      │        │      │      │      │      │      │      │      │      │宴請參加中等運動│
│  六  │一七九│5.16.│  7744│餐費    │黃振興│蘇錦常│莊玉霜│莊玉霜│      │      │      │丁○○│會金門鄉親、市議│
│      │      │      │      │        │      │      │      │      │      │      │      │      │員等            │
├───┼───┼───┼───┼────┼───┼───┼───┼───┼───┼───┼───┼───┼────────┤
│  七  │一八０│5.19.│   400│花圈    │李慧琴│黃振興│莊玉霜│莊玉霜│羅又梁│羅又梁│黃振興│丁○○│崑庭超值屋動土典│
│      │      │      │      │        │      │      │      │      │      │      │      │      │禮              │
├───┼───┼───┼───┼────┼───┼───┼───┼───┼───┼───┼───┼───┼────────┤
│  八  │一八一│5.20.│  1000│探病水果│  〞  │  〞  │  〞  │ 〞   │  〞  │ 〞   │ 〞   │  〞  │林水來校長      │
│      │      │      │      │費      │      │      │      │      │      │      │      │      │    │
├───┼───┼───┼───┼────┼───┼───┼───┼───┼───┼───┼───┼───┼────────┤
│  九  │一八一│5.20.│  2000│賀儀    │  〞  │  〞  │  〞  │ 〞   │  〞  │ 〞   │ 〞   │  〞  │張邦育三子結婚  │
├───┼───┼───┼───┼────┼───┼───┼───┼───┼───┼───┼───┼───┼────────┤
│  十  │一八二│5.│  2015│賀儀    │  〞  │蘇錦常│  〞  │ 〞   │  〞  │ 〞   │ 〞   │  〞  │林玲君校長之女結│
│      │      │      │      │        │      │      │      │      │      │      │      │      │婚              │
├───┼───┼───┼───┼────┼───┼───┼───┼───┼───┼───┼───┼───┼────────┤
│  一一│一八二│5.│  2015│賀儀    │  〞  │  〞  │  〞  │ 〞   │  〞  │ 〞   │ 〞   │  〞  │李福茂校長長女結│
│      │      │      │      │        │      │      │      │      │      │      │      │      │婚    │
├───┼───┼───┼───┼────┼───┼───┼───┼───┼───┼───┼───┼───┼────────┤
│  一二│一八二│5.│  2015│賀儀    │李慧琴│蘇錦常│莊玉霜│莊玉霜│羅又梁│羅又梁│黃振興│丁○○│陳松先生長女結婚│
├───┼───┼───┼───┼────┼───┼───┼───┼───┼───┼───┼───┼───┼────────┤
│  一三│一八二│5.│  2015│賀儀    │  〞  │  〞  │  〞  │ 〞   │  〞  │ 〞   │ 〞   │  〞  │張裕光校長三男結│
│      │      │      │      │        │      │      │      │      │      │      │      │      │婚              │
├───┼───┼───┼───┼────┼───┼───┼───┼───┼───┼───┼───┼───┼────────┤
│      │      │      │      │        │      │      │      │      │      │      │      │      │丁○○（有丁○○│
│  一四│一八三│5.│  2000│餐費    │黃振興│蘇錦常│  〞  │ 〞   │  〞  │ 〞   │ 〞   │  〞  │簽單附卷）宴請曾│
│      │      │      │      │        │      │      │      │      │      │      │      │      │教授憲政（現任高│
│      │      │      │      │        │      │      │      │      │      │      │      │      │雄市教育局長）  │
├───┼───┼───┼───┼────┼───┼───┼───┼───┼───┼───┼───┼───┼────────┤
│  一五│一八三│5.│  2000│緞帶花  │  〞  │  〞  │  〞  │ 〞   │  〞  │ 〞   │ 〞   │  〞  │花緣精緻花坊開幕│
├───┼───┼───┼───┼────┼───┼───┼───┼───┼───┼───┼───┼───┼────────┤
│  一六│一八三│5.│  2015│賀儀    │  〞  │  〞  │  〞  │ 〞   │  〞  │ 〞   │ 〞   │  〞  │許嘉謀先生子結婚│
├───┼───┼───┼───┼────┼───┼───┼───┼───┼───┼───┼───┼───┼────────┤
│  一七│一八三│5.│  2015│賀儀    │  〞  │  〞  │  〞  │ 〞   │  〞  │ 〞   │ 〞   │  〞  │歐四村次女結婚  │
├───┼───┼───┼───┼────┼───┼───┼───┼───┼───┼───┼───┼───┼────────┤
│  一八│一八四│5.│  1120│慰問品  │李慧琴│蘇錦常│莊玉霜│莊玉霜│羅又梁│羅又梁│黃振興│丁○○│慰問教育局黃孝棪│
│      │      │      │      │        │      │      │      │      │      │      │      │      │副局長住院      │
├───┼───┼───┼───┼────┼───┼───┼───┼───┼───┼───┼───┼───┼────────┤
│  一九│  〞  │  〞  │   400│輓聯    │  〞  │  〞  │  〞  │  〞  │  〞  │  〞  │  〞  │  〞  │黃典章校長公喪  │
├───┼───┼───┼───┼────┼───┼───┼───┼───┼───┼───┼───┼───┼────────┤
│  二十│  〞  │  〞  │   400│輓聯    │  〞  │  〞  │  〞  │  〞  │  〞  │  〞  │  〞  │  〞  │姚林濃先生母喪  │
├───┼───┼───┼───┼────┼───┼───┼───┼───┼───┼───┼───┼───┼────────┤
│  二一│  〞  │  〞  │  1000│捐贈金  │  〞  │  〞  │  〞  │  〞  │  〞  │  〞  │  〞  │  〞  │高雄市國立高雄師│
│      │      │      │      │        │      │      │      │      │      │      │      │      │範大學校友會獎金│
├───┼───┼───┼───┼────┼───┼───┼───┼───┼───┼───┼───┼───┼────────┤
│  二二│  〞  │  〞  │  2015│賀儀    │  〞  │  〞  │  〞  │  〞  │  〞  │  〞  │  〞  │  〞  │尚樂野校長之女結│
│      │      │      │      │        │      │      │      │      │      │      │      │      │婚              │
├───┼───┼───┼───┼────┼───┼───┼───┼───┼───┼───┼───┼───┼────────┤
│  二三│一八六│7.17.│  2500│奠儀    │  〞  │  〞  │  〞  │  〞  │  〞  │  〞  │  〞  │  〞  │林東淦校長之喪  │
├───┼───┼───┼───┼────┼───┼───┼───┼───┼───┼───┼───┼───┼────────┤
│  二四│一八六│7.17.│  1000│盆景    │李慧琴│蘇錦常│莊玉霜│莊玉霜│羅又梁│羅又梁│黃振興│丁○○│久晴商店開幕誌慶│
├───┼───┼───┼───┼────┼───┼───┼───┼───┼───┼───┼───┼───┼────────┤
│  二五│  〞  │  〞  │  2015│賀儀    │  〞  │  〞  │  〞  │  〞  │  〞  │  〞  │  〞  │  〞  │羅官山先生長子結│
│      │      │      │      │        │      │      │      │      │      │      │      │      │婚              │
├───┼───┼───┼───┼────┼───┼───┼───┼───┼───┼───┼───┼───┼────────┤
│  二六│一八七│7.│   400│輓幛    │  〞  │  〞  │  〞  │  〞  │  〞  │  〞  │  〞  │  〞  │楊管君先生喪    │
├───┼───┼───┼───┼────┼───┼───┼───┼───┼───┼───┼───┼───┼────────┤
│  二七│  〞  │  〞  │   400│輓幛    │  〞  │  〞  │  〞  │  〞  │  〞  │  〞  │  〞  │  〞  │許王罔市喪儀    │
├───┼───┼───┼───┼────┼───┼───┼───┼───┼───┼───┼───┼───┼────────┤
│  二八│  〞  │  〞  │   400│輓幛    │  〞  │  〞  │  〞  │  〞  │  〞  │  〞  │  〞  │  〞  │王貞枝女士喪儀  │
├───┼───┼───┼───┼────┼───┼───┼───┼───┼───┼───┼───┼───┼────────┤
│  二九│  〞  │  〞  │  1400│輓幛奠儀│  〞  │  〞  │  〞  │  〞  │  〞  │  〞  │  〞  │  〞  │林天永校長喪儀  │
├───┼───┼───┼───┼────┼───┼───┼───┼───┼───┼───┼───┼───┼────────┤
│  三十│  〞  │8.4.│   969│電話費  │  〞  │  〞  │  〞  │  〞  │  〞  │  〞  │  〞  │  〞  │丁○○電話費    │
├───┼───┼───┼───┼────┼───┼───┼───┼───┼───┼───┼───┼───┼────────┤
│  三一│一九０│8.18.│   800│盆景    │  〞  │  〞  │  〞  │  〞  │  〞  │  〞  │  〞  │  〞  │吳英常調前鎮高中│
│      │      │      │      │        │      │      │      │      │      │      │      │      │校長            │
├───┼───┼───┼───┼────┼───┼───┼───┼───┼───┼───┼───┼───┼────────┤
│  三二│一九０│8.18.│   800│盆景    │  〞  │  〞  │  〞  │  〞  │  〞  │  〞  │  〞  │  〞  │辛武男調福原國小│
│      │      │      │      │        │      │      │      │      │      │      │      │      │校長            │
├───┼───┼───┼───┼────┼───┼───┼───┼───┼───┼───┼───┼───┼────────┤
│  三三│一九０│8.18.│   800│盆景    │李慧琴│蘇錦常│莊玉霜│莊玉霜│羅又梁│羅又梁│黃振興│丁○○│周才惠調明義國中│
│      │      │      │      │        │      │      │      │      │      │      │      │      │校長            │
├───┼───┼───┼───┼────┼───┼───┼───┼───┼───┼───┼───┼───┼────────┤
│  三四│一九０│8.18.│   800│盆景    │  〞  │  〞  │  〞  │  〞  │  〞  │  〞  │  〞  │  〞  │鐘生和調前金國中│
│      │      │      │      │        │      │      │      │      │      │      │      │      │校長            │
├───┼───┼───┼───┼────┼───┼───┼───┼───┼───┼───┼───┼───┼────────┤
│  三五│一九０│8.18.│   800│盆景    │  〞  │  〞  │  〞  │  〞  │  〞  │  〞  │  〞  │  〞  │胡敏霞調英明國中│
│      │      │      │      │        │      │      │      │      │      │      │      │      │校長            │
├───┼───┼───┼───┼────┼───┼───┼───┼───┼───┼───┼───┼───┼────────┤
│  三六│一九０│8.18.│   800│盆景    │  〞  │  〞  │  〞  │  〞  │  〞  │  〞  │  〞  │  〞  │陳守仁調中正高工│
│      │      │      │      │        │      │      │      │      │      │      │      │      │校長    │
├───┼───┼───┼───┼────┼───┼───┼───┼───┼───┼───┼───┼───┼────────┤
│  三七│一九０│8.18.│   800│盆景    │  〞  │  〞  │  〞  │  〞  │  〞  │  〞  │  〞  │  〞  │趙素貞升獅甲國中│
│      │      │      │      │        │      │      │      │      │      │      │      │      │校長            │
├───┼───┼───┼───┼────┼───┼───┼───┼───┼───┼───┼───┼───┼────────┤
│  三八│一九０│8.18.│   800│盆景    │  〞  │  〞  │  〞  │  〞  │  〞  │  〞  │  〞  │  〞  │劉美麗升海汕國中│
│      │      │      │      │        │      │      │      │      │      │      │      │      │校長            │
├───┼───┼───┼───┼────┼───┼───┼───┼───┼───┼───┼───┼───┼────────┤
│  三九│一九０│8.18.│   800│盆景    │  〞  │  〞  │  〞  │  〞  │  〞  │  〞  │  〞  │  〞  │陳慧淑主任榮升中│
│      │      │      │      │        │      │      │      │      │      │      │      │      │洲國小校長      │
├───┼───┼───┼───┼────┼───┼───┼───┼───┼───┼───┼───┼───┼────────┤
│  四０│  〞  │  〞  │   800│  〞    │  〞  │  〞  │  〞  │  〞  │  〞  │  〞  │  〞  │  〞  │林世宏校長調莊敬│
│      │      │      │      │        │      │      │      │      │      │      │      │      │國小校長        │
├───┼───┼───┼───┼────┼───┼───┼───┼───┼───┼───┼───┼───┼────────┤
│  四一│  〞  │  〞  │   800│  〞    │  〞  │  〞  │  〞  │  〞  │  〞  │  〞  │  〞  │  〞  │李明堂調光武國小│
│      │      │      │      │        │      │      │      │      │      │      │      │      │校長            │
├───┼───┼───┼───┼────┼───┼───┼───┼───┼───┼───┼───┼───┼────────┤
│  四二│一九０│8.18.│   800│盆景    │李慧琴│蘇錦常│莊玉霜│莊玉霜│羅又梁│羅又梁│黃振興│丁○○│陳昭彬主任升任光│
│      │      │      │      │        │      │      │      │      │      │      │      │      │榮國小校長      │
├───┼───┼───┼───┼────┼───┼───┼───┼───┼───┼───┼───┼───┼────────┤
│  四三│一九０│8.18.│   800│盆景    │李慧琴│蘇錦常│莊玉霜│莊玉霜│羅又梁│羅又梁│黃振興│丁○○│曾鴻模校長調大同│
│      │      │      │      │        │      │      │      │      │      │      │      │      │國小校長        │
├───┼───┼───┼───┼────┼───┼───┼───┼───┼───┼───┼───┼───┼────────┤
│  四四│一九二│8.10.│  7810│餐費    │李慧琴│蘇錦常│莊玉霜│莊玉霜│羅又梁│羅又梁│黃振興│丁○○│丁○○餐費      │
├───┼───┼───┼───┼────┼───┼───┼───┼───┼───┼───┼───┼───┼────────┤
│  四五│一九四│8.20.│  7205│餐費    │李慧琴│蘇錦常│莊玉霜│莊玉霜│羅又梁│羅又梁│黃振興│丁○○│丁○○自行在憑證│
│      │      │      │      │        │      │      │      │      │      │      │      │      │上寫與教授及校長│
│      │      │      │      │        │      │      │      │      │      │      │      │      │餐敘            │
├───┼───┼───┼───┼────┼───┼───┼───┼───┼───┼───┼───┼───┼────────┤
│  四六│一九七│9.5.│  1715│付雞精費│李慧琴│蘇錦常│莊玉霜│莊玉霜│羅又梁│羅又梁│黃振興│丁○○│送教育局副局長黃│
│      │      │      │      │用      │      │      │      │      │      │      │      │      │孝棪雞精        │
├───┼───┼───┼───┼────┼───┼───┼───┼───┼───┼───┼───┼───┼────────┤
│  四七│二０二│9.│  3500│贈品    │李慧琴│蘇錦常│莊玉霜│莊玉霜│羅又梁│羅又梁│黃振興│丁○○│教育局主秘許文宗│
│      │      │      │      │        │      │      │      │      │      │      │      │      │榮任中正高工校長│
├───┼───┼───┼───┼────┼───┼───┼───┼───┼───┼───┼───┼───┼────────┤
│  四八│二０四│9.│  2015│禮金    │林春香│蘇錦常│莊玉霜│莊玉霜│羅又梁│羅又梁│黃振興│丁○○│朱文雄長男禮金  │
├───┼───┼───┼───┼────┼───┼───┼───┼───┼───┼───┼───┼───┼────────┤
│  四九│二二七│10.16.│   716│9.電話│林春香│蘇錦常│莊玉霜│莊玉霜│羅又梁│羅又梁│黃振興│丁○○│丁○○          │
│      │      │      │      │費差額  │      │      │      │      │      │      │      │      │                │
├───┼───┼───┼───┼────┼───┼───┼───┼───┼───┼───┼───┼───┼────────┤
│  五０│二二七│10.16.│  2015│禮金    │林春香│蘇錦常│莊玉霜│莊玉霜│羅又梁│羅又梁│黃振興│丁○○│汪慧佛之子結婚校│
│      │      │      │      │        │      │      │      │      │      │      │      │      │長              │
├───┼───┼───┼───┼────┼───┼───┼───┼───┼───┼───┼───┼───┼────────┤
│  五一│二二七│10.16.│  2000│禮金    │林春香│蘇錦常│莊玉霜│莊玉霜│羅又梁│羅又梁│黃振興│丁○○│徐正光結婚禮金記│
│      │      │      │      │        │      │      │      │      │      │      │      │      │者              │
├───┼───┼───┼───┼────┼───┼───┼───┼───┼───┼───┼───┼───┼────────┤
│  五二│二二七│10.16.│  2500│禮金喜幛│林春香│蘇錦常│莊玉霜│莊玉霜│羅又梁│羅又梁│黃振興│丁○○│許昆龍議員長男結│
│      │      │      │      │        │      │      │      │      │      │      │      │      │婚              │
├───┼───┼───┼───┼────┼───┼───┼───┼───┼───┼───┼───┼───┼────────┤
│  五三│二二七│10.16.│   400│輓幛    │林春香│蘇錦常│莊玉霜│莊玉霜│羅又梁│羅又梁│黃振興│丁○○│蘇景陽之父蘇元評│
│      │      │      │      │        │      │      │      │      │      │      │      │      │喪              │
├───┼───┼───┼───┼────┼───┼───┼───┼───┼───┼───┼───┼───┼────────┤
│  五四│二四四│2.13.│  2000│禮金    │林春香│黃振興│莊玉霜│莊玉霜│羅又梁│羅又梁│黃振興│丁○○│蔡承榜先生長女于│
│      │      │      │      │        │      │      │      │      │      │      │      │      │歸              │
├───┼───┼───┼───┼────┼───┼───┼───┼───┼───┼───┼───┼───┼────────┤
│  五五│二四四│2.13.│  2045│禮金    │林春香│黃振興│莊玉霜│莊玉霜│羅又梁│羅又梁│黃振興│丁○○│楊振添議員之子楊│
│      │      │      │      │        │      │      │      │      │      │      │      │      │敏郎結婚    │
├───┼───┼───┼───┼────┼───┼───┼───┼───┼───┼───┼───┼───┼────────┤
│  五六│二四四│2.13.│  1000│禮金    │林春香│黃振興│莊玉霜│莊玉霜│羅又梁│羅又梁│黃振興│丁○○│商工新聞社      │
│      │      │      │      │        │      │      │      │      │      │      │      │      │                │
├───┼───┼───┼───┼────┼───┼───┼───┼───┼───┼───┼───┼───┼────────┤
│  五七│二五二│3.12.│  2000│電子花車│林春香│黃振興│莊玉霜│莊玉霜│羅又梁│羅又梁│黃振興│丁○○│吳母張太夫人電子│
│      │      │      │      │款      │      │      │      │      │      │      │      │      │花車壹部        │
├───┼───┼───┼───┼────┼───┼───┼───┼───┼───┼───┼───┼───┼────────┤
│  五八│二五二│3.12.│  2015│禮金    │蘇錦常│林春香│莊玉霜│莊玉霜│羅又梁│羅又梁│黃振興│丁○○│方密女士四女孫結│
│      │      │      │      │        │      │      │      │      │      │      │      │      │              │
├───┼───┼───┼───┼────┼───┼───┼───┼───┼───┼───┼───┼───┼────────┤
│  五九│二五二│3.12.│  2015│禮金    │蘇錦常│林春香│莊玉霜│莊玉霜│羅又梁│羅又梁│黃振興│丁○○│三信家商陳明規之│
│      │      │      │      │        │      │      │      │      │      │      │      │      │弟結婚          │
├───┼───┼───┼───┼────┼───┼───┼───┼───┼───┼───┼───┼───┼────────┤
│  六０│二五二│3.12.│  2015│禮金    │蘇錦常│林春香│莊玉霜│莊玉霜│羅又梁│羅又梁│黃振興│丁○○│楊昭南長男結婚  │
├───┼───┼───┼───┼────┼───┼───┼───┼───┼───┼───┼───┼───┼────────┤
│  六一│二五二│3.12.│   832│2.電話│林春香│蘇錦常│莊玉霜│莊玉霜│羅又梁│羅又梁│黃振興│丁○○│丁○○    │
│      │      │      │      │款      │      │      │      │      │      │      │      │      │                │
│      │      │      │      │0000000 │      │      │      │      │      │      │      │      │                │
├───┼───┼───┼───┼────┼───┼───┼───┼───┼───┼───┼───┼───┼────────┤
│  六二│二五二│3.12.│   865│1.電話│林春香│蘇錦常│莊玉霜│莊玉霜│羅又梁│羅又梁│黃振興│丁○○│丁○○          │
│      │      │      │      │款      │      │      │      │      │      │      │      │      │                │
│      │      │      │      │0000000 │      │      │      │      │      │      │      │      │                │
├───┼───┼───┼───┼────┼───┼───┼───┼───┼───┼───┼───┼───┼────────┤
│  六三│二五二│3.12.│   500│支花藍款│蘇錦常│林春香│莊玉霜│莊玉霜│羅又梁│羅又梁│黃振興│丁○○│聯合報記者董青藍│
│      │      │      │      │        │      │      │      │      │      │      │      │      │攝影展          │
├───┼───┼───┼───┼────┼───┼───┼───┼───┼───┼───┼───┼───┼────────┤
│  六四│二五二│3.12.│   400│支花藍款│蘇錦常│林春香│莊玉霜│莊玉霜│羅又梁│羅又梁│黃振興│丁○○│九八年港都畫展送│
│      │      │      │      │        │      │      │      │      │      │      │      │      │花圈一對        │
├───┼───┼───┼───┼────┼───┼───┼───┼───┼───┼───┼───┼───┼────────┤
│  六五│二五二│3.12.│   600│支花藍款│蘇錦常│林春香│莊玉霜│莊玉霜│羅又梁│羅又梁│黃振興│丁○○│台南縣安定鄉蘇厝│
│      │      │      │      │        │      │      │      │      │      │      │      │      │村蘇老先生千古  │
├───┼───┼───┼───┼────┼───┼───┼───┼───┼───┼───┼───┼───┼────────┤
│  六六│二七三│4.2.│  1000│支奠儀款│蘇錦常│林春香│莊玉霜│莊玉霜│羅又梁│羅又梁│黃振興│丁○○│龔府尊儀款龔玉花│
│      │      │      │      │        │      │      │      │      │      │      │      │      │之父龔顯章喪    │
├───┼───┼───┼───┼────┼───┼───┼───┼───┼───┼───┼───┼───┼────────┤
│  六七│二七三│4.2.│  1015│支奠儀款│蘇錦常│林春香│莊玉霜│莊玉霜│羅又梁│羅又梁│黃振興│丁○○│李進丁主任母喪儀│
├───┼───┼───┼───┼────┼───┼───┼───┼───┼───┼───┼───┼───┼────────┤
│  六八│二七三│4.2.│  2000│支電子花│林春香│黃振興│莊玉霜│莊玉霜│羅又梁│羅又梁│黃振興│丁○○│本憑證已於編號57│
│      │      │      │      │車款    │      │      │      │      │      │      │      │      │扣案傳票252)憑證│
│      │      │      │      │        │      │      │      │      │      │      │      │      │支付，本件重覆報│
│      │      │      │      │        │      │      │      │      │      │      │      │      │銷( 附件無附文) │
├───┼───┼───┼───┼────┼───┼───┼───┼───┼───┼───┼───┼───┼────────┤
│  六九│二七三│4.2.│  2000│支禮金款│蘇錦常│林春香│莊玉霜│莊玉霜│羅又梁│羅又梁│黃振興│丁○○│郭清盛先生長男結│
│      │      │      │      │        │      │      │      │      │      │      │      │      │婚誌囍          │
├───┼───┼───┼───┼────┼───┼───┼───┼───┼───┼───┼───┼───┼────────┤
│  七０│二七九│4.18.│  5000│支盆栽款│林春香│黃振興│莊玉霜│莊玉霜│羅又梁│羅又梁│黃振興│丁○○│澎湖金城、金湖、│
│      │      │      │      │        │      │      │      │      │      │      │      │      │金沙、金寧、烈嶼│
│      │      │      │      │        │      │      │      │      │      │      │      │      │等國中校長調動  │
├───┼───┼───┼───┼────┼───┼───┼───┼───┼───┼───┼───┼───┼────────┤
│  七一│二七九│4.18.│  1000│支奠儀款│林春香│黃振興│莊玉霜│莊玉霜│羅又梁│羅又梁│黃振興│丁○○│李府林老太夫人太│
│      │      │      │      │        │      │      │      │      │      │      │      │      │孺奠儀李再杭先生│
├───┼───┼───┼───┼────┼───┼───┼───┼───┼───┼───┼───┼───┼────────┤
│  七二│二七九│4.18.│  1583│支3.電│林春香│黃振興│莊玉霜│莊玉霜│羅又梁│羅又梁│黃振興│丁○○│丁○○          │
│      │      │      │      │話費    │      │      │      │      │      │      │      │      │                │
│      │      │      │      │0000000 │      │      │      │      │      │      │      │      │                │
├───┼───┼───┼───┼────┼───┼───┼───┼───┼───┼───┼───┼───┼────────┤
│  七三│二八二│5.5.│  2015│支禮金款│林春香│黃振興│莊玉霜│莊玉霜│羅又梁│羅又梁│黃振興│丁○○│葉碩仁次女結婚禮│
│      │      │      │      │        │      │      │      │      │      │      │      │      │金              │
├───┼───┼───┼───┼────┼───┼───┼───┼───┼───┼───┼───┼───┼────────┤
│  七四│二八二│5.5.│  1787│支4.電│林春香│黃振興│莊玉霜│莊玉霜│羅又梁│羅又梁│黃振興│丁○○│丁○○          │
│      │      │      │      │話費    │      │      │      │      │      │      │      │      │                │
│      │      │      │      │0000000 │      │      │      │      │      │      │      │      │                │
├───┼───┼───┼───┼────┼───┼───┼───┼───┼───┼───┼───┼───┼────────┤
│  七五│二八四│5.│  2015│支禮金款│  〞  │  〞  │  〞  │  〞  │  〞  │  〞  │  〞  │  〞  │何立民長女結婚禮│
│      │      │      │      │        │      │      │      │      │      │      │      │      │金海青主任      │
├───┼───┼───┼───┼────┼───┼───┼───┼───┼───┼───┼───┼───┼────────┤
│  七六│二八四│5.│  2000│支禮金款│  〞  │  〞  │  〞  │  〞  │  〞  │  〞  │  〞  │  〞  │支吳新祥長男結婚│
│      │      │      │      │        │      │      │      │      │      │      │      │      │禮金七賢國小校長│
├───┼───┼───┼───┼────┼───┼───┼───┼───┼───┼───┼───┼───┼────────┤
│  七七│二八五│5.│  2500│支禮金、│  〞  │  〞  │  〞  │  〞  │  〞  │  〞  │  〞  │  〞  │致陳志忠次女禮金│
│      │      │      │      │喜幛款  │      │      │      │      │      │      │      │      │款家長          │
├───┼───┼───┼───┼────┼───┼───┼───┼───┼───┼───┼───┼───┼────────┤
│  七八│  〞  │  〞  │  2000│支禮金、│  〞  │  〞  │  〞  │  〞  │  〞  │  〞  │  〞  │  〞  │致贈教育局副局長│
│      │      │      │      │喜幛款  │      │      │      │      │      │      │      │      │黃孝棪長男禮金款│
├───┼───┼───┼───┼────┼───┼───┼───┼───┼───┼───┼───┼───┼────────┤
│  七九│  〞  │  〞  │  2000│支禮金款│  〞  │  〞  │  〞  │  〞  │  〞  │  〞  │  〞  │  〞  │致贈顏寶琴議員次│
│      │      │      │      │        │      │      │      │      │      │      │      │      │男禮金款        │
├───┼───┼───┼───┼────┼───┼───┼───┼───┼───┼───┼───┼───┼────────┤
│  八０│  〞  │  〞  │  1400│支輓幛奠│  〞  │  〞  │  〞  │  〞  │  〞  │  〞  │  〞  │  〞  │贈吳府老先生奠儀│
│      │      │      │      │儀款    │      │      │      │      │      │      │      │      │款    │
├───┼───┼───┼───┼────┼───┼───┼───┼───┼───┼───┼───┼───┼────────┤
│  八一│二八七│6.11.│  8052│餐費    │蘇錦常│  〞  │  〞  │  〞  │  〞  │  〞  │  〞  │  〞  │丁○○宴客，宴請│
│      │      │      │      │        │      │      │      │      │      │      │      │      │成大附設空專教授│
├───┼───┼───┼───┼────┼───┼───┼───┼───┼───┼───┼───┼───┼────────┤
│  八二│二八八│7.4.│  1668│支年５│林春香│  〞  │  〞  │  〞  │  〞  │  〞  │  〞  │  〞  │丁○○          │
│      │      │      │      │月713479│      │      │      │      │      │      │      │      │                │
│      │      │      │      │9電     │      │      │      │      │      │      │      │      │                │
├───┼───┼───┼───┼────┼───┼───┼───┼───┼───┼───┼───┼───┼────────┤
│  八三│  〞  │  〞  │   400│支輓幛款│  〞  │  〞  │  〞  │  〞  │  〞  │  〞  │  〞  │  〞  │蘇金柱輓幛      │
├───┼───┼───┼───┼────┼───┼───┼───┼───┼───┼───┼───┼───┼────────┤
│  八四│  〞  │  〞  │  1015│支禮金款│林春香│  〞  │  〞  │  〞  │  〞  │  〞  │  〞  │  〞  │謝館長金菊長女結│
│      │      │      │      │        │      │      │      │      │      │      │      │      │婚禮金          │
├───┼───┼───┼───┼────┼───┼───┼───┼───┼───┼───┼───┼───┼────────┤
│  八五│  〞  │  〞  │  1415│支輓幛、│林春香│空  白│莊玉霜│莊玉霜│羅又梁│羅又梁│黃振興│丁○○│蔡水蓮老夫人奠儀│
│      │      │      │      │奠儀    │      │      │      │      │      │      │      │      │費              │
├───┼───┼───┼───┼────┼───┼───┼───┼───┼───┼───┼───┼───┼────────┤
│  八六│  〞  │  〞  │  1415│支輓幛、│  〞  │  〞  │  〞  │  〞  │  〞  │  〞  │  〞  │  〞  │張鳳桂老夫人奠儀│
│      │      │      │      │奠儀    │      │      │      │      │      │      │      │      │費              │
├───┼───┼───┼───┼────┼───┼───┼───┼───┼───┼───┼───┼───┼────────┤
│  八七│  〞  │  〞  │  2030│支禮金款│  〞  │  〞  │  〞  │  〞  │  〞  │  〞  │  〞  │  〞  │方炎明教授禮金  │
├───┼───┼───┼───┼────┼───┼───┼───┼───┼───┼───┼───┼───┼────────┤
│  八八│  〞  │  〞  │  2015│  〞    │  〞  │  〞  │  〞  │  〞  │  〞  │  〞  │  〞  │  〞  │李進富男結婚禮│
│      │      │      │      │        │      │      │      │      │      │      │      │      │金              │
├───┼───┼───┼───┼────┼───┼───┼───┼───┼───┼───┼───┼───┼────────┤
│  八九│二九０│  〞  │   921│支年７│莊玉霜│林春香│  〞  │  〞  │  〞  │  〞  │  〞  │  〞  │丁○○          │
│      │      │      │      │月093543│      │      │      │      │      │      │      │      │                │
│      │      │      │      │1922電話│      │      │      │      │      │      │      │      │                │
├───┼───┼───┼───┼────┼───┼───┼───┼───┼───┼───┼───┼───┼────────┤
│  九０│二九一│8.15.│   770│支年６│林春香│黃振興│  〞  │  〞  │  〞  │  〞  │  〞  │  〞  │丁○○          │
│      │      │      │      │月713479│      │      │      │      │      │      │      │      │                │
│      │      │      │      │9電話費 │      │      │      │      │      │      │      │      │                │
├───┼───┼───┼───┼────┼───┼───┼───┼───┼───┼───┼───┼───┼────────┤
│  九一│  〞  │  〞  │  2189│陳家瑄│  〞  │  〞  │  〞  │  〞  │  〞  │  〞  │  〞  │  〞  │陳家瑄（丁○○之│
│      │      │      │      │6.電話費│      │      │      │      │      │      │      │      │女）已追繳      │
│      │      │      │      │(0000000│      │      │      │      │      │      │      │      │                │
│      │      │      │      │)       │      │      │      │      │      │      │      │      │                │
├───┼───┼───┼───┼────┼───┼───┼───┼───┼───┼───┼───┼───┼────────┤
│  九二│  〞  │  〞  │   800│盆景    │  〞  │  〞  │  〞  │  〞  │  〞  │  〞  │  〞  │  〞  │賀孫榮文榮調新興│
│      │      │      │      │        │      │      │      │      │      │      │      │      │區長            │
├───┼───┼───┼───┼────┼───┼───┼───┼───┼───┼───┼───┼───┼────────┤
│  九三│  〞  │  〞  │  2015│禮金    │  〞  │  〞  │  〞  │  〞  │  〞  │  〞  │  〞  │  〞  │立法委員候選人梁│
│      │      │      │      │        │      │      │      │      │      │      │      │      │牧養子婚禮禮金  │
├───┼───┼───┼───┼────┼───┼───┼───┼───┼───┼───┼───┼───┼────────┤
│  九四│  〞  │  〞  │  1371│支電話費│  〞  │  〞  │  〞  │  〞  │  〞  │  〞  │  〞  │  〞  │丁○○電話費支出│
│      │      │      │      │(0000000│      │      │      │      │      │      │      │      │                │
│      │      │      │      │)       │      │      │      │      │      │      │      │      │                │
├───┼───┼───┼───┼────┼───┼───┼───┼───┼───┼───┼───┼───┼────────┤
│  九五│  〞  │  〞  │   800│盆景    │  〞  │  〞  │  〞  │  〞  │  〞  │  〞  │  〞  │  〞  │賀陳文成榮調區長│
├───┼───┼───┼───┼────┼───┼───┼───┼───┼───┼───┼───┼───┼────────┤
│  九六│  〞  │  〞  │  1600│盆景    │  〞  │  〞  │  〞  │  〞  │  〞  │  〞  │  〞  │  〞  │祝王信雄榮調復興│
│      │      │      │      │        │      │      │      │      │      │      │      │      │國小校長        │
│      │      │      │      │        │      │      │      │      │      │      │      │      │祝陳啟耀榮調瑞祥│
│      │      │      │      │        │      │      │      │      │      │      │      │      │國小校長        │
├───┼───┼───┼───┼────┼───┼───┼───┼───┼───┼───┼───┼───┼────────┤
│  九七│  〞  │  〞  │   400│花圈    │  〞  │  〞  │  〞  │  〞  │  〞  │  〞  │  〞  │  〞  │贈楊美惠逝世花圈│
├───┼───┼───┼───┼────┼───┼───┼───┼───┼───┼───┼───┼───┼────────┤
│  九八│三三一│11.17.│   400│輓幛    │  〞  │王文良│郭素華│郭素華│李慧琴│李慧琴│黃振興│丁○○│新莊高中潘校長之│
│      │      │      │      │        │      │      │      │      │      │      │      │      │父喪            │
├───┼───┼───┼───┼────┼───┼───┼───┼───┼───┼───┼───┼───┼────────┤
│  九九│三三四│1.4.│  1799│電話費  │  〞  │  〞  │  〞  │  〞  │空  白│  〞  │  〞  │  〞  │丁○○          │
│      │      │      │      │(0000000│      │      │      │      │      │      │      │      │                │
│      │      │      │      │922)    │      │      │      │      │      │      │      │      │                │
├───┼───┼───┼───┼────┼───┼───┼───┼───┼───┼───┼───┼───┼────────┤
│一００│三三五│1.│   128│電話費  │  〞  │  〞  │  〞  │  〞  │  〞  │  〞  │  〞  │  〞  │丁○○    │
├───┼───┼───┼───┼────┼───┼───┼───┼───┼───┼───┼───┼───┼────────┤
│一０一│三三五│1.│   400│輓幛款  │  〞  │  〞  │  〞  │  〞  │  〞  │  〞  │  〞  │  〞  │李府喪儀（詢問何│
│      │      │      │      │        │      │      │      │      │      │      │      │      │人提出）家長    │
├───┼───┼───┼───┼────┼───┼───┼───┼───┼───┼───┼───┼───┼────────┤
│一０二│三三五│1.│   400│輓幛款  │  〞  │  〞  │  〞  │  〞  │  〞  │  〞  │  〞  │  〞  │盧府喪儀校長    │
├───┼───┼───┼───┼────┼───┼───┼───┼───┼───┼───┼───┼───┼────────┤
│一０三│三三五│1.│  2015│禮金    │  〞  │  〞  │  〞  │  〞  │  〞  │  〞  │  〞  │  〞  │民族國中陳港生組│
│      │      │      │      │        │      │      │      │      │      │      │      │      │長次男結婚    │
├───┼───┼───┼───┼────┼───┼───┼───┼───┼───┼───┼───┼───┼────────┤
│一０四│三三五│1.│  2030│禮金    │  〞  │  〞  │  〞  │  〞  │  〞  │  〞  │  〞  │  〞  │董清藍長男結婚記│
│      │      │      │      │        │      │      │      │      │      │      │      │      │者              │
├───┼───┼───┼───┼────┼───┼───┼───┼───┼───┼───┼───┼───┼────────┤
│一０五│三三八│3.3.│   800│盆景款  │林春香│王文良│林春香│林春香│  〞  │李慧琴│黃振興│丁○○│三信家商校長交接│
├───┼───┼───┼───┼────┼───┼───┼───┼───┼───┼───┼───┼───┼────────┤
│一０六│三三八│3.3.│   500│禮品    │林春香│王文良│林春香│林春香│  〞  │李慧琴│黃振興│丁○○│快樂服務隊      │
├───┼───┼───┼───┼────┼───┼───┼───┼───┼───┼───┼───┼───┼────────┤
│一０七│三三八│3.3.│   400│花園    │林春香│王文良│林春香│林春香│  〞  │李慧琴│黃振興│丁○○│金航輪首航國大代│
│      │      │      │      │        │      │      │      │      │      │      │      │      │表              │
├───┼───┼───┼───┼────┼───┼───┼───┼───┼───┼───┼───┼───┼────────┤
│一０八│  〞  │  〞  │  1500│奠儀及輓│  〞  │空  白│  〞  │  〞  │  〞  │  〞  │  〞  │  〞  │曾國雄之父奠儀體│
│      │      │      │      │幛款    │      │      │      │      │      │      │      │      │育場長          │
├───┼───┼───┼───┼────┼───┼───┼───┼───┼───┼───┼───┼───┼────────┤
│一０九│  〞  │  〞  │  2000│禮金    │  〞  │空  白│  〞  │  〞  │  〞  │  〞  │  〞  │  〞  │黃鏡華次男結婚  │
├───┼───┼───┼───┼────┼───┼───┼───┼───┼───┼───┼───┼───┼────────┤
│一一０│  〞  │  〞  │  1043│電話費（│  〞  │  〞  │  〞  │  〞  │  〞  │  〞  │  〞  │  〞  │丁○○          │
│      │      │      │      │0000000 │      │      │      │      │      │      │      │      │                │
│      │      │      │      │ ）     │      │      │      │      │      │      │      │      │                │
├───┼───┼───┼───┼────┼───┼───┼───┼───┼───┼───┼───┼───┼────────┤
│一一一│  〞  │  〞  │  1078│2.月電│  〞  │  〞  │  〞  │  〞  │  〞  │  〞  │  〞  │  〞  │丁○○          │
│      │      │      │      │話費（71│      │      │      │      │      │      │      │      │                │
│      │      │      │      │34999） │      │      │      │      │      │      │      │      │                │
├───┼───┼───┼───┼────┼───┼───┼───┼───┼───┼───┼───┼───┼────────┤
│一一二│  〞  │  〞  │  1077│電話費  │  〞  │  〞  │  〞  │  〞  │  〞  │  〞  │      │  〞  │丁○○          │
│      │      │      │      │（093543│      │      │      │      │      │      │  〞  │      │                │
│      │      │      │      │1922 ） │      │      │      │      │      │      │      │      │                │
├───┼───┼───┼───┼────┼───┼───┼───┼───┼───┼───┼───┼───┼────────┤
│一一三│  〞  │  〞  │  2015│禮金    │  〞  │  〞  │  〞  │  〞  │  〞  │  〞  │  〞  │  〞  │海青工商校長    │
│      │      │      │      │        │      │      │      │      │      │      │      │      │薛玲桂長女結婚  │
├───┼───┼───┼───┼────┼───┼───┼───┼───┼───┼───┼───┼───┼────────┤
│一一四│  〞  │  〞  │  2015│禮金    │  〞  │  〞  │  〞  │  〞  │  〞  │  〞  │  〞  │  〞  │獅甲國中校長    │
│      │      │      │      │        │      │      │      │      │      │      │      │      │蔣勇一長女結婚  │
├───┼───┼───┼───┼────┼───┼───┼───┼───┼───┼───┼───┼───┼────────┤
│一一五│  〞  │  〞  │  2015│禮金    │  〞  │  〞  │  〞  │  〞  │  〞  │  〞  │  〞  │  〞  │前金國中校長    │
│      │      │      │      │        │      │      │      │      │      │      │      │      │鍾光和長子結婚  │
├───┼───┼───┼───┼────┼───┼───┼───┼───┼───┼───┼───┼───┼────────┤
│一一六│三五八│3.│  1341│行動電話│林春香│  〞  │林春香│林春香│  〞  │空  白│黃振興│丁○○│丁○○          │
│      │      │      │      │費用    │      │      │      │      │      │      │      │      │                │
├───┼───┼───┼───┼────┼───┼───┼───┼───┼───┼───┼───┼───┼────────┤
│一一七│三五八│同  右│   400│輓幛    │  〞  │  〞  │  〞  │  〞  │  〞  │  〞  │同  右│同  右│王石信喪禮      │
├───┼───┼───┼───┼────┼───┼───┼───┼───┼───┼───┼───┼───┼────────┤
│一一八│三五八│同  右│   400│輓幛    │  〞  │  〞  │  〞  │  〞  │  〞  │  〞  │同  右│同  右│林榮太太喪禮  │
├───┼───┼───┼───┼────┼───┼───┼───┼───┼───┼───┼───┼───┼────────┤
│一一九│三七八│同  右│  2015│禮金    │  〞  │  〞  │  〞  │  〞  │空  白│  〞  │  〞  │  〞  │賀七賢國中吳忠川│
│      │      │      │      │        │      │      │      │      │      │      │      │      │主任次男結婚禮金│
├───┼───┼───┼───┼────┼───┼───┼───┼───┼───┼───┼───┼───┼────────┤
│一二０│三七八│同  右│  2015│禮金    │林春香│空  白│林春香│林春香│空  白│李慧琴│  〞  │  〞  │賀張長其先生坤圳│
│      │      │      │      │        │      │      │      │      │      │      │      │      │結婚            │
├───┼───┼───┼───┼────┼───┼───┼───┼───┼───┼───┼───┼───┼────────┤
│一二一│三七九│6.1.│   500│涼被    │  〞  │  〞  │  〞  │  〞  │  〞  │  〞  │潘美紅│  〞  │新興區公所      │
├───┼───┼───┼───┼────┼───┼───┼───┼───┼───┼───┼───┼───┼────────┤
│一二二│三七九│6.3.│  2015│禮金款  │  〞  │  〞  │  〞  │  〞  │  〞  │  〞  │  〞  │  〞  │許乃富次女結婚  │
├───┼───┼───┼───┼────┼───┼───┼───┼───┼───┼───┼───┼───┼────────┤
│一二三│三七九│6.1.│   500│涼被    │  〞  │  〞  │林春香│林春香│  〞  │  〞  │  〞  │  〞  │師大校友會      │
├───┼───┼───┼───┼────┼───┼───┼───┼───┼───┼───┼───┼───┼────────┤
│一二四│三八三│6.│  1600│盆景款  │  〞  │  〞  │  〞  │  〞  │  〞  │空  白│黃振興│  〞  │孫明賢校長及黃秀│
│      │      │      │      │        │      │      │      │      │      │      │      │      │霞校長          │
├───┼───┼───┼───┼────┼───┼───┼───┼───┼───┼───┼───┼───┼────────┤
│一二五│三八三│同  右│   500│花藍款  │  〞  │王文良│  〞  │  〞  │  〞  │  〞  │  〞  │  〞  │師範大學八十七學│
│      │      │      │      │        │      │      │      │      │      │      │      │      │年度畢業典禮用  │
├───┼───┼───┼───┼────┼───┼───┼───┼───┼───┼───┼───┼───┼────────┤
│一二六│三八三│同  右│   855│行動電話│  〞  │  〞  │  〞  │  〞  │  〞  │  〞  │潘美紅│空  白│丁○○          │
│      │      │      │      │費用    │      │      │      │      │      │      │      │      │    │
├───┼───┼───┼───┼────┼───┼───┼───┼───┼───┼───┼───┼───┼────────┤
│一二七│三八三│同  右│   400│輓幛    │  〞  │  〞  │林春香│林春香│  〞  │  〞  │黃振興│  〞  │王財印母喪用    │
├───┼───┼───┼───┼────┼───┼───┼───┼───┼───┼───┼───┼───┼────────┤
│一二八│三八三│同  右│  2015│禮金    │  〞  │  〞  │  〞  │  〞  │  〞  │  〞  │同  右│  〞  │獅湖國小蔡玉宣娶│
│      │      │      │      │        │      │      │      │      │      │      │      │      │媳婦            │
├───┼───┼───┼───┼────┼───┼───┼───┼───┼───┼───┼───┼───┼────────┤
│一二九│三八四│8.5.│  2023│支電話費│林春香│乙○○│林春香│林春香│  〞  │李慧琴│乙○○│丁○○│丁○○          │
│      │      │      │      │７月大│      │      │      │      │      │      │      │      │    │
│      │      │      │      │哥大0935│      │      │      │      │      │      │      │      │                │
│      │      │      │      │431922  │      │      │      │      │      │      │      │      │                │
├───┼───┼───┼───┼────┼───┼───┼───┼───┼───┼───┼───┼───┼────────┤
│一三０│三八四│8.5.│  1000│奠儀    │林春香│乙○○│林春香│林春香│  〞  │李慧琴│乙○○│丁○○│支劉孟昌母喪    │
├───┼───┼───┼───┼────┼───┼───┼───┼───┼───┼───┼───┼───┼────────┤
│一三一│三八七│10.20.│   400│輓幛    │林春香│乙○○│林春香│林春香│  〞  │空  白│乙○○│丁○○│吳新富母喪      │
├───┼───┼───┼───┼────┼───┼───┼───┼───┼───┼───┼───┼───┼────────┤
│一三二│三八七│10.20.│   400│輓幛    │林春香│乙○○│林春香│林春香│  〞  │  〞  │乙○○│丁○○│莊聰炎父喪    │
├───┼───┼───┼───┼────┼───┼───┼───┼───┼───┼───┼───┼───┼────────┤
│一三三│三八七│10.20.│   400│花園    │林春香│乙○○│林春香│林春香│  〞  │  〞  │乙○○│丁○○│李春成畫展      │
├───┼───┼───┼───┼────┼───┼───┼───┼───┼───┼───┼───┼───┼────────┤
│一三四│三八七│10.20.│  1500│輓幛、奠│林春香│乙○○│林春香│林春香│  〞  │  〞  │乙○○│丁○○│劉少春父喪      │
│      │      │      │      │儀      │      │      │      │      │      │      │      │      │                │
├───┼───┼───┼───┼────┼───┼───┼───┼───┼───┼───┼───┼───┼────────┤
│一三五│三八七│10.20.│   452│10.月份│林春香│乙○○│林春香│林春香│  〞  │  〞  │乙○○│丁○○│丁○○          │
│      │      │      │      │電話費71│      │      │      │      │      │      │      │      │    │
│      │      │      │      │34799   │      │      │      │      │      │      │      │      │                │
├───┼───┼───┼───┼────┼───┼───┼───┼───┼───┼───┼───┼───┼────────┤
│一三六│三八七│10.20.│  1371│8.月份│林春香│乙○○│林春香│林春香│  〞  │  〞  │乙○○│丁○○│丁○○          │
│      │      │      │      │大哥大支│      │      │      │      │      │      │      │      │                │
│      │      │      │      │電話費09│      │      │      │      │      │      │      │      │                │
│      │      │      │      │00000000│      │      │      │      │      │      │      │      │                │
└───┴───┴───┴───┴────┴───┴───┴───┴───┴───┴───┴───┴───┴────────┘


司法院資訊處製作；財團法人民間司法改革基金會備份。
